臺灣桃園地方法院刑事判決
111年度訴字第151號
公  訴  人  臺灣桃園地方檢察署檢察官
被      告  呂盛南（原名呂文川）



選任辯護人  鍾儀婷律師(法律扶助)          
上列被告因毒品危害防制條例案件，經檢察官提起公訴（110年
度偵字第37939號、111年度偵字第857號），本院判決如下：
    主  文
呂盛南販賣第二級毒品，共貳罪，各處有期徒刑貳年陸月。應執
行有期徒刑參年貳月。扣案之行動電話壹支（含門號0000000000
號SIM卡壹張）及未扣案之犯罪所得新臺幣貳仟元均沒收，未扣
案犯罪所得於全部或一部不能沒收或不宜執行沒收時，追徵其價
額。
    事  實
呂盛南明知甲基安非他命係毒品危害防制條例第2條第2項第2款
所列管之第二級毒品，不得販賣，竟基於販賣第二級毒品以牟利
之犯意，以其所使用之門號0000000000號行動電話作為販毒聯繫
之用，而於附表所示之時間、地點，以附表所示之價格，販賣給
李達東等人。
    理  由
一、認定犯罪事實所憑之證據及理由：
 ㈠ 前揭事實，業據被告呂盛南於警詢、偵訊、本院準備程序及
    審理中均坦承不諱，核與證人李達東、張志清於警詢及偵訊
    之證述大致相符，並有門號0000000000號行動電話於民國11
    0年7月23日、同年9月25日分別與門號0000000000、0000000
    000號行動電話之通訊監察譯文、通聯調閱查詢單及基地臺
    位置表及監視器錄影畫面翻拍照片（證人張志清於111年9月
    25日上午11時44分許駕駛自用小客車經過監視器拍攝路口，
    嗣於同日上午11時54分許將車停放在桃園市中壢區五光一街
    萊爾富超商門口等畫面【卷頁標題誤載為「犯嫌呂盛南販賣
    毒品予游雅君相關譯文表」】）在卷可佐，足見被告前揭任
    意性之自白屬實，堪可採信。
 ㈡ 販賣毒品本屬政府嚴予查緝之不法行為，非可公然為之，更
   屬重罪，衡情一般持有毒品者，當不致輕易將毒品交付他人
   ；況毒品價格不貲、物稀價昂，並無公定之價格，不論任何
   包裝，均可任意分裝增減分量，每次買賣價量，亦可能隨時
   依雙方間之關係深淺、資力、需求量及對行情之認知、來源
   是否充裕、查緝是否嚴緊，購買者被查獲時供述購買對象之
   可能性風險之評估等，因而異其標準，並隨時機動調整，非
   可一概而論。是販毒者從價差或量差中牟利方式雖異，其意
   圖營利之非法販賣行為則一致，茍非有利可圖，實無甘冒重
   罪風險而僅以購入價格更行轉售之理。況且販賣毒品之所謂
   販賣行為，只須行為人主觀上有營利之意圖，且客觀上有販
   賣之行為，即足構成，至於行為人所欲謀取者究竟係價差抑
   或是量差之利益，及其實際上是否已經獲利或獲利若干，均
   非所問。查被告於本院準備程序時坦承係基於販賣第二級毒
   品以牟利之犯意，販賣如附表編號⒈、⒉所示之甲基安非他命
   給證人李達東、張志清（見訴字卷第72頁），且被告為有智
   識程度之成年人，對於毒品交易為檢警機關嚴予取締之犯罪
   ，法律就此亦有重典處罰乙節，並無不知之理，卻仍販售第
   二級毒品甲基安非他命給證人李達東、張志清，雖無證據認
   定有巨額利潤，但具有從中獲利之意圖乙情，應可認定。
 ㈢ 綜上所述，本案事證明確，被告上開犯行均堪以認定，應   
   依法論科。
二、論罪科刑
 ㈠ 核被告事實欄如附表編號⒈、⒉所為，均係犯毒品危害防制條
    例第4條第2項之販賣第二級毒品罪。被告二次販賣第二級毒
    品，而持有第二級毒品之低度行為，應為販賣第二級毒品之
    高度行為所吸收，均不另論罪。
 ㈡ 被告二次販賣第二級毒品行為，犯意各別，行為互殊，應分
    論併罰。
 ㈢ 被告本案二次販賣第二級毒品犯行，於偵查及歷次審判均自
    白犯行，均應依毒品危害防制條例第17條第2項規定，減輕
    其刑。又按刑法第59條規定犯罪之情狀可憫恕者，得酌量減
    輕其刑，其所謂「犯罪之情狀」，與同法第57條規定科刑應
    審酌之一切情狀，並非有截然不同之領域，於裁判上酌減其
    刑時，應就犯罪之一切情狀，予以全盤考量，審酌其犯罪有
    無可憫恕之事由，以為判斷（最高法院95年度臺上字第6157
    號判決意旨參照）。而毒品危害防制條例第4條第2項之販賣
    第二級毒品罪，其法定刑為「無期徒刑或十年以上有期徒刑
    ，得併科新臺幣一千五百萬元以下罰金」，然同為販賣第二
    級毒品之人，其原因動機不一，犯罪情節未必盡同，或有大
    盤毒梟者，亦有中、小盤之分，甚或僅止於吸毒者友儕間為
    求互通有無之有償轉讓者亦有之，其販賣行為所造成危害社
    會之程度自屬有異，法律科處此類犯罪，所設之法定最低本
    刑相同，不可謂不重。於此情形，倘依其情狀處以有期徒刑
    ，即足以懲儆，並可達防衛社會之目的者，自非不可依客觀
    之犯行與主觀之惡性二者加以考量其情狀，是否有可憫恕之
    處，適用刑法第59條之規定酌量減輕其刑，期使個案裁判之
    量刑，能斟酌至當，符合比例原則。查被告犯上開販賣第二
    級毒品罪，價金不高，實際售出之毒品數量應屬零星小額，
    且非屬集團性之毒販，對社會造成之不良影響尚非甚鉅，其
    主觀惡性或造成毒品擴散之危害，如與中、大盤商藉販毒獲
    取暴利相較，顯然較低，在客觀上確足以引起一般之同情，
    即使依前述毒品危害防制條例第17條第2項規定予以減刑後
    ，亦仍有情輕法重之憾，爰均依刑法第59條規定酌減其刑，
    並遞減其刑。
 ㈣ 被告固有起訴書所記載施用毒品之前科，但檢察官就被告構
    成累犯之事實及應加重其刑事項，並未具體指出證明之方法
    ，參照最高法院刑事大法庭110年度臺上大字第5660號裁定
    意旨，僅將被告之前科紀錄列入刑法第57條第5款「犯罪行
    為人之品行」之量刑審酌事由，爰不依累犯規定加重其刑。
 ㈤ 爰審酌被告明知甲基安非他命係政府嚴厲查禁之第二級毒品
    ，其竟無視於國家防制毒品危害之禁令，竟意圖營利販賣第
    二級毒品給他人，戕害國民健康及社會秩序，應予非難，惟
    念被告犯後坦承犯行，已有悔意，參以被告本案販賣毒品之
    次數、販賣對象特定，危害程度相對較輕，兼衡其犯罪動機
    、目的、手段、國中畢業之智識程度、原職業為工，現已無
    業、一耳失聰並有腦中風之情況、身體半側有小部分癱瘓、
    尚有年邁的母親及在學女兒需扶養（有刑事陳報狀、診斷證
    明書、檢驗報告、被告女兒學生證正、反面翻拍照片，見訴
    字卷第107至119頁）等家庭經濟狀況、本案販賣毒品數量及
    所得利益有限，違反毒品危害防制條例之前科紀錄均為施用
    毒品（見臺灣高等法院被告前案紀錄表）等一切情狀，分別
    量處如主文所示之刑，並定其應執行之刑。 
三、沒收
 ㈠ 查被告二次販賣第二級毒品所取得之價金共新臺幣2,000元，
    均為其本案犯罪所得，應依刑法第38條第1項、第3項規定宣
    告沒收，於全部或一部不能沒收或不宜執行沒收時，追徵其
    價額。
 ㈡ 扣案之門號0000000000號行動電話1支（含該門號SIM卡1張，
    IMEI：000000000000000），為被告本案犯罪所用之物，業
    據本院認定如前，自應依毒品危害防制條例第19條第1項規
    定宣告沒收。
 ㈢ 扣案之平板2臺、行動電話1支（SIM卡）、吸食用玻璃球（已
    破損）1個，均為被告所有，扣案之海洛英針頭5支、雙獅牌
    海洛英包裝紙1個，Ｋ他命咖啡包1包、Ｋ盒（內含夾鏈袋）1
    盒，則非被告所有，據其陳述在卷（見110年度偵字第24093
    號卷第8、12頁），然查無事證可認該等物品與本案犯罪有
    關，自無從宣告沒收，均不宣告沒收。　　
據上論斷，應依刑事訴訟法第299條第1項前段，判決如主文。
本案由檢察官劉威宏提起公訴、經檢察官蔡宜均到庭執行職務。
中　　華　　民　　國　　111 　年　　6 　　月　　16　　日
                  刑事第五庭　審判長法　官　呂世文
　　　　　　　　　　　　　　　　　　法　官　李敬之
　　　　　　　　　　　　　　　　　　法　官　陳郁融
以上正本證明與原本無異。
如不服本判決應於收受判決後20日內向本院提出上訴書狀，並應
敘述具體理由。其未敘述上訴理由者，應於上訴期間屆滿後20日
內向本院補提理由書(均須按他造當事人之人數附繕本)「切勿逕
送上級法院」。 
      　　　　　　　　　　　　　　　書記官　許哲維
中　　華　　民　　國　　111 　年　　6 　　月　　16　　日
附表：     
編號 通聯時間 賣方 賣方行動電話門號 交易時間 交易地點 毒品種類及數量 毒品價金（新臺幣） 買方 買方行動電話門號 ⒈ 民國110年7月23日下午6時46分許起至同日晚間10時12分許止 呂盛南 0000000000 110年7月23日晚間10時32分後不久 桃園市○○區○○街000巷0號 甲基安非他命0.5公克 1,000元 李達東 0000000000 ⒉ 110年9月25日上午11時33分許起至同日上午11時45分許止 同上 同上 110年9月25日上午11時54分 桃園市中壢區五光一街萊爾富超商對面  甲基安非他命0.3公克 1,000元 張志清 0000000000 
附錄本案論罪科刑法條全文 
毒品危害防制條例第4條
製造、運輸、販賣第一級毒品者，處死刑或無期徒刑；處無期徒
刑者，得併科新臺幣三千萬元以下罰金。
製造、運輸、販賣第二級毒品者，處無期徒刑或十年以上有期徒
刑，得併科新臺幣一千五百萬元以下罰金。
製造、運輸、販賣第三級毒品者，處七年以上有期徒刑，得併科
新臺幣一千萬元以下罰金。
製造、運輸、販賣第四級毒品者，處五年以上十二年以下有期徒
刑，得併科新臺幣五百萬元以下罰金。
製造、運輸、販賣專供製造或施用毒品之器具者，處一年以上七
年以下有期徒刑，得併科新臺幣一百五十萬元以下罰金。
前五項之未遂犯罰之。